

# Sander Lammertink

Software Engineer

## **Contact Gegevens**

sander.lammertink@gmail.com

+31 (6) 45 30 80 42

• Ede, Nederland

## **Opleiding**

#### Hogere Informatica

Hogeschool van Arnhem en Nijmegen 1998 - 2002

## Vaardigheden



#### **Profiel**

Een veelzijdige, flexibele en vakkundige senior Java ontwikkelaar met gezonde ambitie en gedrevenheid. Een sterke teamspeler en werkt goed onder druk. Klantgericht en beschikt over een uitstekend analytisch en probleemoplossend vermogen. Zeer gemotiveerd en toegewijd in het leveren van werk met een hoge standaard. Tevens ruime ervaring in het werken in een agile/scrum omgeving en ervaring in continuous integration/delivery.

## Werkervaring

#### Rabobank

Naar de cloud brengen van meerdere on-premise WebSphere applicaties. Migreren van Oracle database naar een Azure SQL database.

Java 17 Spring boot Azure Devops Cloud Foundry Azure SQL

#### Kadaster

Het ministerie van BZK wil iedereen op een laagdrempelige manier inzicht geven in de regels die op een bepaalde plek gelden. Om dat mogelijk te maken vroeg het ministerie het kadaster om Ozon te bouwen . Een database die laat zien welke regels op een bepaalde plek gelden. Vanuit Ozon wordt alle informatie uit omgevingsbesluiten (zoals bijvoorbeeld omgevingsplannen, waterschapsverordeningen, omgevingsverordeningen) digitaal ontsloten. Zodat met één klik op de kaart kan worden achterhaald welke regels er op een bepaalde plek gelden.

DevOps Java 11 Spring boot Feign RabbitMQ PostGIS Selenium JUnit Docker Jira Github Maven Jenkins REST JPA Artifactory

## Van de Hoef Logistiek Ede

Ontwikkelen van B2B koppeling tussen webshops en het Transport Management Systeem (Dirextion) van Van de Hoef Logistiek.

Spring Boot Kotlin JWT Jackson REST OpenAPI Swagger Thymeleaf Openfeign Junit 5 Assertj Github Github actions Codecov Conventional Commits Datadog

## Belastingdienst

Ontwikkelen van een nieuwe applicatie t.b.v. het terugmelden van afwijkende persoonsgegevens aan de Basis Registratie Personen Tevens het onderhouden van verschillende bestaande applicaties.

Websphere Liberty Profile Java 8 JEE Wicket SOAP XML Jenkins Maven Agile SonarQube Nexus Jira

## Kadaster

Vervangen van de centrale mainframe legacy systemen door een nieuw modern informatiesysteem. Dit informatiesysteem zal het hart vormen van de kadastrale registratie van objecten en rechten en zal gegevens uitwisselen met tientallen andere informatiesystemen binnen het Kadaster.

DevOps Java 8 Spring Boot Spark(java) Feign Axon Event Sourcing CQRS Jackson Docker Swarm Zuul Angular Swagger GIT Grafana Prometheus Splunk Jenkins Maven Artifactory Sonar

#### Rabobank Nederland

Ontwikkelen van een zogenaamde 'light-weight portal' JEE applicatie die het mogelijk maakt content van verschillende applicaties (portlets) op een pagina te aggregeren. De applicatie vervangt specifieke tags uit pagina's beheert door het Tridion CMS door dynamische content geleverd door de portlets.

De applicatie is onder andere verantwoordelijk voor:

- Het verlagen van de load op portpets in het geval van drukte.
- Toegangs controle gebaseerd op het gebruikers profiel.
- Tonen van 'fallback' content als een portret niet beschikbaar is.
- · Signeren van transacties.
- Het conditioneel tonen van content gebaseerd op het gebruikersprofiel.

Agile Scrum MQ WAS 7 Spring Framework Freemarker JUnit EasyMock Jaxb Jax-RS JAX-WS SOAP XML JSON SLF4J JMX Subversion Jenkins Fitnesse Maven Nexus Sonar Eclipse

## TNT Express Nederland B.V.

2006 - 2008

Ontwikkelen van een gemeenschappelijk systeem waar de planning, dagelijkse activiteiten, kostenbeheersing en service performance management ingevoerd kan worden voor zowel binnenlandse als internationale weg linehaul bedrijven. Dit systeem genaamd ROCS (Road Operations Control Systems) is het nieuwe weg linehaul management systeem voor TNT Express.

Oracle | Hibernate | JUnit | Eclipse | Ant | CVS / Subversion | RAD

### Kappa Packaging

2005 - 2006

Reeds bestaand content management systeem cq webshop voor het bestellen van karton verpakkingen. Een van de grootste Europese ondernemingen op het gebied van de productie, ontwikkeling en verkoop van containerboard, massief karton, golf- en massief kartonnen verpakkingen en grafisch en specialiteitenkarton. Het project bestond uit circa 15 man. Waarvan ook 2 man vanuit India opereerde.

MS SQL Struts BroadVision Ant J-Builder Visual SourceSafe

#### **BWM**

2003 - 2005

Het beheren, ontwerpen en ontwikkelen van website gebruik makend van een affiliate programma

PostgreSQL PHP XML XSD Javascript CSS HTML / XHTML DHTML